【裁判字號】    94,簡上,500
【裁判日期】    950331
【裁判案由】    竊佔
【裁判全文】
臺灣桃園地方法院刑事判決             94年度簡上字第500號
上  訴  人  台灣桃園地方法院檢察署檢察官
被      告  甲○○
上列上訴人因被告竊佔案件，不服本院桃園簡易庭94年10月31日
94年度桃簡字第2345號第一審判決（聲請簡易判決處刑案號94年
度偵字第6361號），提起上訴，本院管轄第二審合議庭判決如下
：
    主  文
上訴駁回。
    事  實
一、甲○○係桃園縣龜山鄉○○街美麗森林社區住戶，居住於同
    街32號12樓，該棟為地上12樓之建築，12樓樓頂平台為同棟
    各層各區分所有人所共有。其竟意圖為自己不法之利益，於
    民國84年07月17日該棟建築物經桃園縣桃園地政事務所測量
    後之同年07月間，僱請不知情之成年工人在該址12樓樓頂平
    台如附圖所載斜線部份之範圍加蓋第13層之鋼筋混凝土建築
    物與牆壁，並隔為神明廳1 間，房間2 間，浴室2 間，且在
    加蓋範圍之神明廳外裝設鐵門；而竊佔該範圍乙○○等人公
    同共有之樓頂平台面積65.30 平方公尺供己使用，僅留有如
    附圖虛線內之白色部份之空間。嗣經桃園縣龜山鄉鄉○○街
    32 號02 樓住戶乙○○發覺，經由該社區管理委員會通知其
    改善未果，乃向臺灣桃園地方法院檢察署檢察官告發。
二、案經乙○○向臺灣桃園地方法院檢察署檢察官告發，經該署
    檢察官發交桃園縣政府警察局龜山分局調查後報請該署檢察
    官偵查後聲請以簡易判決處刑。
    理  由
一、訊據被告甲○○於警詢、偵查中，除關於竊佔之時間外，皆
    坦承上開竊佔之犯罪事實，並經證人乙○○於警詢指述甚詳
    ，且有現場照片10張可稽。關於竊佔情形與竊佔範圍，經檢
    察官會同測量人員至現場勘驗、測量明確，有勘驗筆錄1 份
    及桃園縣桃園地政事務所土地複丈成果圖1 份可憑。又被告
    所住同址12樓之位置與面積亦有該建物第一次所有權登記之
    建物測量成果圖1 份可按。關於被告竊佔之時間，被告於警
    詢時陳稱係84年中等情，於檢察官訊問時稱：係84年06、07
    月間加蓋等情，參酌被告住處之同址12樓建物之建築物測量
    成果圖所載該建物係84年07月01日建築完成，於84年07月06
    日申請測量，地政人員於84年07月17日完成測量；則被告加
    蓋竊佔之時間，應係在84年07月17日測量後之同年07月間可
    以認定。是以，本件事證明確，被告犯行洵堪認定。
二、核被告為，係犯刑法第320 條第2 項之竊佔罪。被告加蓋頂
    樓增建係利用不知情之成年工人建造，為間接正犯。被告1
    竊佔行為，同時侵害其他數區分所有之共有人之權利，加害
    數法益而犯數罪名，應依刑法第55條想像競合犯之規定，從
    一重處斷。查被告行為後，刑法第41條業已修正，並於90年
    1 月10日經總統公布，於90年1 月12日生效，茲比較新舊法
    文修正之結果，其中原舊法第41條「犯最重本刑為3 年以下
    有期徒刑以下刑之罪，而受6 月以下有期徒刑或拘役之宣告
    ，因身體、教育、職業或家庭之關係，執行顯有困難，得以
    1 元以上3 元以下折算1 日，易科罰金」之規定，已經修正
    之新法擴大得易科罰金之範圍，凡「所犯最重本刑為5 年以
    下有期徒刑之罪」，符合前開與舊法相同之其他要件下，即
    得易科罰金，是適用新法即對被告原所犯最重本刑為有期徒
    刑5 年以下之罪者，使其有易科罰金之適用，對被告而言，
    自較有利，依刑法第2 條第1 項前段之規定，即應適用裁判
    時之新修正刑法第41條第1 項之規定。原審適用刑事訴訟法
    第449 條第1 項前段，刑法第320 條第2 項、第1 項、第55
    條、第2 條第1 項前段（原審漏載，應予補充）、第41條第
    1 項前段，罰金罰鍰提高標準條例第1 條前段、第2 條之規
    定，判處被告有期徒刑4 月，並諭知如易科罰金以300 元折
    算1 日，原審認事用法均無不合，量刑亦屬妥適。檢察官上
    訴意旨略以：被告犯後態度不佳且毫無悔意，原審判決量刑
    顯然過輕，另就公共危險部分未受判決等語。然：(1)刑之量
    定，乃實體法賦予法院得為裁量之事項，原審量刑時既已就
    被告竊佔時間之長短，及所造成損害之程度，詳經考量，並
    審酌被告犯後態度等情狀，於法定刑內科處徒刑，本院經核
    原審法院關於刑之量定，並無違法或顯然過輕之情形。(2)又
    法院受理公訴案件，其審理之範圍，除有事實上一罪或裁判
    上一罪之其他犯罪事實外，悉以公訴人起訴書或聲請簡易判
    決處刑書「犯罪事實」欄所載之犯罪事實為限。惟查，被告
    是否涉有公共危險罪嫌部分，未據檢察官起訴或聲請簡易判
    決處刑，與本件又無裁判上或實質上一罪關係，本院自無從
    審究，則上訴人指摘原審量刑過輕且未就公共危險部分為判
    決，均無理由，應予駁回。
據上論斷，應依刑事訴訟法第455 條之1 第1 項、第3 項、第
368 條，判決如主文。
本案經檢察官蔡孟利到庭執行職務
中    華    民    國    95    年    3     月    31    日
                  刑事第一庭  審判長法  官  曾淑華
                                    法  官  黃梅淑
                                    法  官  朱美璘
以上正本證明與原本無異
本件不得上訴
                                    書記官  楊鳳滿
中    華    民    國    95    年    4    月    3      日


司法院資訊處製作；財團法人民間司法改革基金會備份。
